臺灣板橋地方法院刑事判決　　　　　　 100年度簡上字第75號
上　訴　人　臺灣板橋地方法院檢察署檢察官
被　　　告　蔡元慶
上列上訴人因被告竊盜案件，不服本院九十九年度簡字第七四一
二號中華民國九十九年九月二十八日第一審判決（聲請簡易判決
處刑案號：九十九年度偵字第一九三五○號），提起上訴，本院
管轄第二審合議庭判決如下：
    主  文
原判決撤銷。
蔡元慶竊盜，處有期徒刑月，如易科罰金，以新臺幣壹仟元折
算壹日。
    事  實
一、蔡元慶前因竊盜案件，經臺灣雲林地方法院以九十一年度簡
    上字第六十四號判決處有期徒刑二年確定；又因贓物案件，
    經同院以九十三年度港簡字第一七三號判決處有期徒刑四月
    確定，經減刑並與前述竊盜罪合併定應執行刑為有期徒刑二
    年一月，於民國九十五年五月二十四日入監執行，於九十六
    年七月十一日縮短刑期假釋出監，後經撤銷假釋；復因施用
    毒品案件，經本院以九十七年度訴字第五十七號判決處有期
    徒刑三月、七月，應執行有期徒刑八月確定；又因竊盜案件
    ，經本院以九十七年度簡字第一四二八號判決處有期徒刑五
    月確定；另因施用毒品案件，經臺灣宜蘭地方法院以九十八
    年度訴字第二十二號判決處有期徒刑八月確定，上開案件經
    合併定應執行刑為有期徒刑一年八月，並與上揭撤銷假釋之
    殘刑七月二十六日合併執行，於九十七年五月二日入監執行
    ，並於九十九年二月十日縮短刑期假釋付保護管束出監，保
    護管束至九十九年六月二十五日期滿（於本案不構成累犯）
    。詎猶不知悔改，意圖為自己不法之所有，於九十九年六月
    二十三日下午四時三十分許，騎乘車牌號碼QVX-八○二號輕
    型機車，行經新北市三峽區（原臺北縣三峽鎮○○○○路產
    業道路旁之檳榔園時，趁四下無人之際，徒手竊取林登旺所
    有、置放於上址檳榔園內之白鐵水塔一個，後以新臺幣三千
    元之價格，販賣予不知情之許智翔所經營「第一資源回收場
    」，並將得手金額花用殆盡。嗣林登旺於同年六月二十四日
    中午十二時三十分許至菜園內查看發覺後報警，經警清查轄
    區內之資源回收場後，始查悉上情。
二、案經林登旺訴由臺北縣政府警察局三峽分局移送臺灣板橋地
    方法院檢察署檢察官偵查後聲請簡易判決處刑。
    理  由
壹、程序方面：
    按被告以外之人於審判外之言詞或書面陳述，除法律有規定
    者外，不得作為證據；又被告以外之人於審判外之陳述，雖
    不符合同法第一百五十九條之一至第一百五十九條之四之規
    定，但經當事人於審判程序同意作為證據，法院審酌該言詞
    陳述或書面陳述作成時之情況，認為適當者，亦得為證據。
    當事人、代理人或辯護人於法院調查證據時，知有第一百五
    十九條第一項不得為證據之情形，而未於言詞辯論終結前聲
    明異議者，視為有前項之同意，刑事訴訟法第一百五十九條
    第一項及第一百五十九條之五分別定有明文。經查，本判決
    下列所引用之各該被告以外之人於審判外之陳述（包含書面
    陳述），雖屬傳聞證據，惟檢察官、被告於本院準備程序中
    均表示沒有意見，且迄於言詞辯論終結前亦未聲明異議。本
    院審酌下開證據資料製作時之情況，尚無違法不當及證明力
    明顯過低之瑕疵，亦認為以之作為證據應屬適當，故揆諸前
    開規定，爰依刑事訴訟法第一百五十九條之五規定，認下開
    證據資料均有證據能力。
貳、實體方面：
一、訊據被告蔡元慶對於上揭竊盜犯行坦承不諱，核與告訴人林
    登旺於警詢及偵查中之指訴相符合，並有證人即第一資源回
    收場負責人許智翔於警詢時之證詞可證，復有收購登記表影
    本、贓物認領保管單、車籍資料各一份及照片四張等在卷可
    資佐證，被告之自白與事實相符，本件事證明確，犯行足堪
    認定，應依法論科。
二、核被告蔡元慶所為，係犯刑法第三百二十條第一項之竊盜罪
    。原審以被告犯行明確，依法論罪科刑，固非無見，惟於事
    實欄及理由欄中載被告如本件事實欄中之前案資料，為：「
    ，於九十七年五月二日入監執行，並於九十九年二月十日縮
    短刑期假釋付保護管束出監，保護管束期滿日為九十九年六
    月二十五日（本案不構成累犯。）」，然於主文欄竟載：「
    蔡元慶犯竊盜罪，累犯，處有期徒刑月，如易科罰金，以
    新臺幣壹仟元折算壹日。」論以「累犯」，是原審判決有主
    文與理由矛盾之處，尚有未合，本件被告有如事實欄之前科
    ，惟於本件犯罪並未構成累犯，上訴人指摘及此，為有理由
    ，原審即有可議之處，尚屬不能維持，自應由本院管轄之第
    二審合議庭予以撤銷改判。爰審酌被告有多次毒品、竊盜前
    科，品行不佳，有臺灣高等法院被告前案紀錄表一份可按，
    竟仍不思以正途賺取所需，再次竊取他人財物，致告訴人受
    有財物損害，然其犯後坦承犯行，態度尚佳，暨其犯罪目的
    、手段、所竊財物價值等一切情狀，量處如主文所示之刑，
    並諭知易科罰金之折算標準。
據上論斷，應依刑事訴訟法第四百五十五條之一第一項、第三項
、第三百六十九條第一項前段、第三百六十四條、第二百九十九
條第一項前段，刑法第三百二十條第一項、第四十一條第一項前
段，刑法施行法第一條之一，判決如主文。
本案經檢察官賴建如到庭執行職務。
中    華    民    國   100    年    2     月    21    日
                臺灣板橋地方法院刑事第十五庭
                        審判長法  官  王綽光
                              法  官  洪珮婷
                              法  官  黃司熒
以上正本證明與原本無異。
本件不得上訴。
                              書記官  許清秋
中    華    民    國   100    年    2     月    24    日
附錄本案論罪科刑法條全文：
中華民國刑法第320條
（普通竊盜罪、竊佔罪）
意圖為自己或第三人不法之所有，而竊取他人之動產者，為竊盜
罪，處5  年以下有期徒刑、拘役或 5 百元以下罰金。
意圖為自己或第三人不法之利益，而竊佔他人之不動產者，依前
項之規定處斷。
前二項之未遂犯罰之。